【裁判字號】    98,交聲,717
【裁判日期】    981130
【裁判案由】    聲明異議
【裁判全文】
臺灣臺南地方法院交通事件裁定       98年度交聲字第717號
移送機關    交通部公路總局嘉義區監理所麻豆監理站
異議人即
受處分人    甲○○
上列受處分人因違反道路交通管理處罰條例案件，對於交通部公
路總局嘉義區監理所麻豆監理站民國98年6月10日所為之裁決處
分（處分案號：麻監裁罰字第裁75-M00000000號），聲明異議，
本院裁定如下：
    主  文
異議駁回。
    理  由
一、原處分意旨略以：異議人即受處分人甲○○（下稱異議人）
    駕駛車牌號碼TJ-6175號自用一般小客車，於民國（下同）
    98年4月28日20時45分，在台19甲線與南48線之交岔路口，
    因駕車行經有燈光號誌管制之交岔路口闖紅燈，遭台南縣警
    察局交通警察隊員警製單舉發，嗣經交通部公路總局嘉義區
    監理所麻豆監理站（下稱移送機關）以其違規事證明確，依
    道路交通管理處罰條例第53條第1項、第63條第1項第3款（
    原裁決書漏載第1條第3款）及違反道路交通管理事件統一裁
    罰標準表之規定，裁處罰鍰新台幣2,700元，並合計記違規
    點數3點。
二、本件聲明異議意旨略以：異議人於上開時、地駕車行經麻善
    大橋往麻豆方向行駛，遭舉發闖紅燈，惟交通隊所提出之錄
    影光碟顯示，異議人車子在綠燈時已進入停止線；變黃燈時
    車子已完全離開停車線進入路中，不久才由黃燈變紅燈，異
    議人已在路中只好開車通過，隨即被交通隊員警攔停開單，
    但當時天色昏暗，錄影未能看清楚停車線，因而產生誤判舉
    發，為此聲明異議等語。
三、按汽車駕駛人，行經有燈光號誌管制之交岔路口闖紅燈者，
    處新臺幣1,800元以上5,400元以下罰鍰：並記違規點數3點
    ；道路交通管理處罰條例第53條第1項及第63條第1項第3款
    分別定有明文。
四、經查：
  (一)異議人遭警舉發，於98年4月28日20時45分，駕駛車牌號碼
    TJ-6175號自用一般小客車TJ-6175號自用一般小客車，在台
    19甲線與南48線之交岔路口，闖紅燈直行，有台南縣警察局
    98年4月28日南縣警交字第M00000000號舉發違反道路交通管
    理事件通知單1份及錄影光碟1片附卷可稽。
  (二)惟異議人辯稱並無闖紅燈之行為云云，然異議人於上揭時、
    地，行經前揭路口時，遇紅燈未停仍直行等情，業經本院勘
    驗舉發機關所提錄影光碟發現：「於光碟畫面顯示15秒時，
    交通號誌已轉成紅燈，當時異議人剛駛至停止線，但異議人
    遇紅燈並未減速停車，仍闖越該交岔路口，於畫面顯示24秒
    時遭員警攔停。」由上開勘驗結果可知，異議人確實於紅燈
    情況下，超越停止線，通過上開交岔路口。因此，異議人前
    開所辯，實不足採。從而，異議人之上述違規事實，應堪認
    定。
五、綜上所述，異議人於前揭時、地有闖紅燈之事實應堪認定。
    則移送機關據以援引道路交通管理處罰條例第53條第1項、
    第63條第1項第3款及違反道路交通管理事件統一裁罰基準表
    之規定，裁處異議人罰鍰新台幣2,700元，記違規點數3點，
    核無違誤或不當。從而，本件異議為無理由，應予駁回。
六、據上論斷，應依道路交通管理處罰條例第87條第2項、道路
    交通案件處理辦法第19條，裁定如主文。
中    華    民    國    98    年    11    月    30    日
                     交通法庭   法  官   陳淑勤
以上正本證明與原本無異。
如不服本裁定，應於送達後5日內，向本院提出抗告狀。
                                書記官   謝國欽
中    華    民    國    98    年    11    月    30    日


司法院資訊處製作；財團法人民間司法改革基金會備份。
